sv: Hem och trädgård > Hushållsutrustning > Tvättutrustning > Sköljmedel: Torktumlardukar; Mjukmedel
tr: Ev ve Bahçe > Ev Sarf Malzemeleri > Çamaşırhane Sarf Malzemeleri > Kumaş Yumuşatıcılar ve Kurutma Kağıtları: Kurutma Kağıtları; Kumaş Yumuşatıcılar
de: Heim & Garten > Haushaltsbedarf > Wäschepflege > Weichspüler & Trocknertücher: Trocknertücher; Weichspüler
cs: Dům a zahrada > Potřeby pro domácnosti > Potřeby pro praní > Změkčovadla a listy do sušiček: Listy do sušiček; Změkčovadla do sušiček
bg-BG: Дом и градина > Битови консумативи > Консумативи за пране > Омекотители и листчета за сушилня: Листчета за сушилня; Омекотители
fi: Koti ja puutarha > Kotitaloustarvikkeet > Pyykinpesutarvikkeet > Huuhteluaineet ja huuhteluliinat: Huuhteluliinat; Huuhteluaineet
es: Casa y jardín > Productos del hogar > Productos para lavado de ropa > Suavizantes para ropa y toallitas para secadoras: Hojas para la secadora; Suavizantes de ropa
en: Home & Garden > Household Supplies > Laundry Supplies > Fabric Softeners & Dryer Sheets: Dryer Sheets; Fabric Softeners
da: Hjem og have > Husholdningsartikler > Vaskemidler > Tekstil – skyllemidler: Skyllemidler; Blødgøringsmidler
th: บ้านและสวน > อุปกรณ์ใช้ในบ้าน > อุปกรณ์ซักผ้า > ที่ปรับผ้านุ่มและแผ่นที่ใช้ในเครื่องอบผ้า: แผ่นอบผ้า; น้ำยาปรับผ้านุ่ม
pt-BR: Casa e jardim > Suprimentos domésticos > Suprimentos de lavandeira > Amaciantes de tecidos e toalhas amaciantes: Toalhas amaciantes; Amaciantes de roupas
ja: ホーム・ガーデン > 日用品 > 洗濯用品 > 柔軟剤・ドライヤーシート: ドライヤーシート; 柔軟剤
ro-RO: Casă și grădină > Produse de uz casnic > Produse pentru spălat rufe > Balsamuri de rufe și șervețele pentru uscătorul de rufe: Șervețele pentru uscătorul de rufe; Balsamuri de rufe
pl: Dom i ogród > Artykuły gospodarstwa domowego > Artykuły do pralni > Zmiękczacze i osuszacze: Chusteczki zapachowe do suszarki; Płyny do zmiękczania tkanin
ru: Дом и сад > Хозяйственные товары > Товары для стирки, сушки и глажки > Кондиционеры и салфетки для сушки белья: Салфетки для сушки белья; Кондиционеры для белья
nl: Huis en tuin > Huishoudelijke benodigdheden > Wasbenodigdheden > Wasverzachter en drogerdoekjes: Drogerdoekjes; Wasverzachter
pt-PT: Casa e jardim > Artigos para o lar > Artigos de limpeza para lavar roupa > Amaciadores para roupa e toalhetes para máquina de secar: Toalhetes para máquina de secar; Amaciadores para roupa
hu: Otthon és kert > Háztartási kellékek > Mosodai kellékek > Öblítők és szárítólapok: Szárítólapok; Öblítők
fr: Maison et jardin > Produits ménagers > Produits de blanchisserie > Adoucissants et lingettes pour sèche-linge: Feuilles de séchage; Adoucisseurs de tissus
lt-LT: Namai ir sodas > Namų apyvokos reikmenys > Skalbimo reikmenys > Audinių minkštikliai ir džiovyklių servetėlės: Džiovyklių servetėlės; Audinių minkštikliai
hr-HR: Dom i vrt > Potrepštine za kućanstvo > Potrepštine za pranje rublja > Omekšivači i listići za sušilicu: Listići za sušilicu; Omekšivači rublja
zh-CN: 家居与园艺 > 家居用品 > 洗衣用品 > 织物柔顺剂与衣物柔软除静电纸: 烘干纸; 织物柔顺剂
zh-TW: 居家和庭園 > 居家生活用品 > 洗衣用品 > 衣物柔軟精和烘衣紙: 烘衣紙; 衣物柔軟精
sk-SK: Dom a záhrada > Potreby pre domácnosť > Potreby pre údržbu bielizne > Aviváže a vonné obrúsky do sušičky: Vonné obrúsky do sušičky; Aviváže
nb: Hjem og hage > Husholdningsartikler > Vaskeprodukter > Tøymyknere og tørketrommelark: Tørketrommelark; Tøymyknere
it: Casa e giardino > Forniture domestiche > Forniture lavanderia > Ammorbidenti e panni ammorbidenti: Fogli per asciugatrice; Ammorbidenti
el: Σπίτι & κήπος > Είδη οικιακής χρήσης > Είδη πλυντηρίου > Μαλακτικά υφασμάτων & φύλλα στεγνωτηρίου: Φύλλα στεγνωτηρίου; Μαλακτικά υφασμάτων
sl-SI: Dom in vrt > Gospodinjski pripomočki > Pripomočki za pranje perila > Mehčalci in lističi za sušilni stroj: Lističi za sušilni stroj; Mehčalci za perilo
ko: 가정/원예 용품 > 생활용품 > 세탁용품 > 섬유 유연제 시트: 건조기 시트; 섬유 유연제
vi: Nhà và vườn > Sản phẩm gia dụng > Sản phẩm giặt là > Chất làm mềm vải & Giấy sấy quần áo: Giấy sấy quần áo; Chất làm mềm vải